【裁判字號】    99,台抗,778
【裁判日期】    990916
【裁判案由】    違反毒品危害防制條例等罪延長羈押
【裁判全文】
最高法院刑事裁定              九十九年度台抗字第七七八號
抗  告  人  邱鵬桓
上列抗告人因違反毒品危害防制條例等罪案件，不服台灣高等法
院高雄分院中華民國九十九年七月二十八日延長羈押之裁定（九
十九年度上訴字第八四三號），提起抗告，本院裁定如下：
    主  文
抗告駁回。
    理  由
本件原裁定以抗告人邱鵬桓涉犯販賣第一級毒品等罪，經原審法
院認其犯罪嫌疑重大，有刑事訴訟法第一百零一條第一項第一款
、第三款之情形，非予羈押，顯難進行審判或執行，於民國九十
九年五月十四日執行羈押，於同年八月十三日第一次羈押期間即
將屆滿；茲前項原因依然存在，認有繼續羈押之必要，應自九十
九年八月十四日起延長羈押二月。經核原裁定於法並無不合。抗
告意旨略以：抗告人就販賣第一級毒品犯行均坦承不諱，於偵查
、審判程序中亦全力配合調查，本件案情已明朗，而其素行良好
，未有前科紀錄，係一時失慮致誤罹刑典，且為單親父親，家境
清寒，尚有九歲及六歲二子待扶養照顧，並無逃亡之可能；原裁
定未敘明抗告人有逃亡之事實或逃亡之虞之具體理由，參諸司法
院釋字第六六五號解釋之意旨，並基於無罪推定原則及比例原則
，本件羈押之原因已消滅，並無羈押之必要，非不得以限制住居
、具保及其他處分方式替代而免予羈押，請將原裁定撤銷等語。
惟按羈押之目的，在於確保刑事偵查、審判程序之完成及刑事執
行之保全。刑事被告經法院訊問，其有無羈押之必要，乃屬事實
審法院得依職權裁量之事項。至「刑事訴訟法第一百零一條第一
項第三款規定之羈押，係因被告所犯為死刑、無期徒刑或最輕本
刑為五年以上有期徒刑之罪者，其可預期判決之刑度既重，該被
告為規避刑罰之執行而妨礙追訴、審判程序進行之可能性增加，
國家刑罰權有難以實現之危險，該規定旨在確保訴訟程序順利進
行，使國家刑罰權得以實現，以維持重大之社會秩序及增進重大
之公共利益，其目的洵屬正當。又基於憲法保障人民身體自由之
意旨，被告犯上開條款之罪嫌疑重大者，仍應有相當理由認為其
有逃亡、湮滅、偽造、變造證據或勾串共犯或證人等之虞，法院
斟酌命該被告具保、責付或限制住居等侵害較小之手段，均不足
以確保追訴、審判或執行程序之順利進行，始符合該條款規定，
非予羈押，顯難進行追訴、審判或執行之要件，此際羈押乃為維
持刑事司法權有效行使之最後必要手段，於此範圍內，尚未逾越
憲法第二十三條規定之比例原則，符合司法院釋字第三九二號、
第六五三號、第六五四號解釋意旨，與憲法第八條保障人民身體
自由及第十六條保障人民訴訟權之意旨，尚無違背」；經司法院
釋字第六六五號解釋予以釋明。本件抗告人經第一審法院判處販
賣第一級毒品等罪，並定應執行刑為有期徒刑貳拾伍年，其不服
第一審判決，提起第二審上訴，經原審法院駁回抗告人之第二審
之上訴，有原審法院判決可稽，抗告人所犯為最輕本刑五年以上
有期徒刑之販賣第一級毒品罪，且經原審法院判處重刑在案，衡
諸社會大眾一般之認知，被訴重罪者遭法院宣告重刑後，其逃亡
之可能性顯然較高；原裁定乃認抗告人羈押之原因尚未消滅，且
仍有羈押之必要，乃裁定延長押，並無與司法院釋字第六六五
號解釋意旨不符之違誤。原裁定雖未詳載其審酌之理由，但此僅
係理由之簡略，並不能以此指摘原裁定違法，至抗告人之家庭因
素，亦與羈押之必要性無涉。抗告意旨係對於原審依職權審酌之
事項，任意指摘，應認本件抗告為無理由，予以駁回。
據上論結，應依刑事訴訟法第四百十二條，裁定如主文。
中    華    民    國  九十九  年    九    月   十六   日
                      最高法院刑事第七庭
                          審判長法官  林  永  茂  
                                法官  蘇  振  堂  
                                法官  林  立  華  
                                法官  蔡  國  在  
                                法官  陳  春  秋  
本件正本證明與原本無異
                                      書  記  官  
中    華    民    國  九十九  年    九    月  二十一  日
                                                      V

司法院資訊處製作；財團法人民間司法改革基金會備份。
